Inventaris van het archief van het Nederlandse Gezantschap, later de Ambassade in Denemarken, 1955-1974
Nationaal Archief, Den Haag
- Algemeen archief, A.
  - Staatkunde, landsverdediging, internationale organisaties, 9
    - Staatkunde, 9.1
      - Stukken betreffende de ontwikkelingen in de buitenlandse politiek van Denemarken., 1954 - 1974; 188-191; 3 omslagen en 1 stuk
        - De bezoeken van regeringspersonen van en aan Denemarken. 1954 - 1955, 188
        - Nota inzake een bijeenkomst van links-extremistische partijleiders uit Scandinavië te Kopenhagen. 1965, 189; stuk
        - Algemeen. 1965 - 1974, 190
        - Bezoeken van de minister van Buitenlandse Zaken van Denemarken aan andere landen. 1965 - 1974, 191
      - Stukken betreffende de ontwikkelingen van de binnenlandse politiek in Denemarken., 1964 - 1974; 192-198; 7 omslagen
        - Algemeen. 1965 - 1974, 192
        - Het parlement van Denemarken (Folketing). 1964 - 1974, 193-194
          - 1964-1973, 193
          - 1965-1974, 194
        - Het opstellen van jaarrapporten over Denemarken. 1965 - 1972, 195
        - Ontwikkelingen binnen de politieke partijen. 1965 - 1973, 196
        - De organisatie van het Ministerie van Buitenlandse Zaken. 1966 - 1974, 197
        - Verkiezingen. 1966 - 1974, 198
    - Landsverdediging, 9.2
      - Stukken betreffende de civiele verdediging., 1965 - 1968; 199-200; 2 omslagen
        - Het mede voorbereiden van een bezoek van functionarissen van de Staf Civiele Verdediging van Nederland aan Denemarken. 1965 - 1966, 199
        - De organisatie van de civiele verdediging van Denemarken. 1968, 200
      - Stukken betreffende de defensie van Denemarken., 1966 - 1974; 201-203; 3 omslagen
        - Het ter verkoop aanbieden van militair materieel. 1966 - 1967, 201
        - Maatregelen en wetgeving inzake dienstweigering en desertie. 1966 - 1970, 202
        - Wettelijke maatregelen inzake de dienstplicht en de vervangende dienstplicht. 1970 - 1974, 203
      - Stukken betreffende het standpunt van Denemarken inzake wapenleveranties door de Verenigde Staten aan Griekenland., 1968; 204; 1 omslag
    - Internationale organisaties, 9.3
      - Stukken betreffende de Europese Economische Gemeenschap (EEG)., 1962 - 1972; 205-208; 4 omslagen
        - Rapportage ten behoeve van de Europese Economische Commissie opgesteld door de Handelsraad van de Ambassade van Italië te Kopenhagen in samenwerking met de vertegenwoordigers van de andere EEG-landen. 1962, 205
        - Rapportage van de EEG-Handelsraden. 1965 - 1972, 206
        - Samenwerking tussen de handelsdiplomatieke ambtenaren van de EEG-landen. 1965 - 1972, 207
        - Overleg tussen Denemarken en Nederland. 1967 - 1970, 208
- Geheim archief, B.
  - Algemeen, 0
    - Agenda's van ingekomen en uitgegane stukken., 1954 - 1974; 209-213; 5 delen
      - 1954 - 1957 nov. 04, (t/m agendanr. 3994)., 209
      - 1957 nov. 04 - 1958 sep., 210
      - 1958 okt. - 1960, 211
      - 1961-1964, 212
      - 1970-1974, 213
    - Agenda's van ingekomen en uitgegane stukken betreffende de Noord-Atlantische Verdragsorganisatie (NAVO)., 1959 - 1965; 214-215; 2 delen
      - 1959-1964, 214
      - 1965, 215
  - Organisatie, 1
    - Stukken betreffende het nemen van maatregelen met betrekking tot de beveiliging van de Nederlandse posten in Denemarken na bedreigingen door leden van de Trotzkistische Vierde Internationale., 1961; 216; 1 omslag
  - Protocol, 2
    - Stukken betreffende het verlenen van onderscheidingen., 1952 - 1963; 217-219; 3 omslagen
      - Het verlenen van medewerking aan het uitreiken van Nederlandse koninklijke onderscheidingen aan mensen uit Denemarken wegens hun verdiensten tijdens de bezetting door Japan van Sumatra van 1942 - 1945 en de watersnoodramp in Zeeland in 1953. 1952 - 1957, 217
      - Het verlenen van medewerking aan het uitreiken van Nederlandse onderscheidingen aan buitenlanders. 1955 - 1960, 218
      - Het decoratiebeleid van Denemarken na de Tweede Wereldoorlog met betrekking tot mensen uit Duitsland. 1963, 219
    - Stukken betreffende aangelegenheden met betrekking tot het Koninklijk Huis van Denemarken., 1960 - 1963; 220-221; 2 omslagen
      - Het informeren van het Nederlandse Ministerie van Buitenlandse Zaken over de gang van zaken met betrekking tot het aanbieden van de geloofsbrieven aan de koning van Denemarken. 1960 - 1963, 220
      - Het doorgeleiden van de terugroepingsbrief van de heer J.W.H. Eijckhoff als buitengewoon en gevolmachtigd ambassadeur aan de koning van Denemarken. 1963, 221
    - Stukken betreffende het verstrekken van inlichtingen over leden van de diplomatieke vertegenwoordiging in Denemarken., 1960 - 1963; 222; 1 omslag
  - Juridische aangelegenheden, 3
    - Stukken betreffende het verstrekken van inlichtingen over de Haagse Conferentie en verdragen inzake het internationaal privaatrecht., 1954 - 1960; 223; 1 omslag
    - Stukken betreffende het standpunt van Denemarken inzake de teruggave van genaast vermogen van Duitsland door de Verenigde Staten, met instructies voor de Nederlandse vertegenwoordiging., 1958; 224; 1 omslag
    - Stukken betreffende de uitwisseling van geheime octrooien tussen Nederland en Denemarken., 1961 - 1974; 225; 1 omslag
    - Stukken betreffende het tot stand komen van een consulair verdrag tussen het Verenigd Koninkrijk en Denemarken., 1963 - 1964; 226; 1 omslag
    - Stukken betreffende het verstrekken van inlichtingen over een ongeval waarbij W.F. Köning, lid van de Commissie der Europese Gemeenschap te Brussel, in Kopenhagen om het leven kwam., 1963 - 1964; 227; 1 omslag
    - Stukken betreffende het informeren over huwelijken van Nederlanders met vluchtelingen uit Oost-Duitsland., 1964; 228; 1 omslag
      Openbaarheid beperkt tot 1 januari 2024
  - Aangelegenheden van openbare orde, openbare veiligheid, 4
    - Stukken betreffende het bemiddelen bij de aanvraag van security clearance voor functionarissen van de Hollandse Signaalapparaten Hengelo in verband met besprekingen met de luchtmachtstaf van Denemarken., 1961; 229; 1 omslag
      Openbaarheid beperkt tot 1 januari 2037
    - Stukken betreffende het verlenen van reisdocumenten., 1962 - 1973; 230-232; 3 omslagen
      - Het inlichten van de regering van Denemarken over de instelling van de visumplicht voor alle landen in geval van oorlog of oorlogsgevaar en overleg inzake de afgifte van visa in bijzondere gevallen. 1962 - 1964, 230
      - Het standpunt van Denemarken inzake het afschaffen van reisrestricties voor mensen uit Oost-Duitsland. 1966 - 1970, 231
      - Het verlenen van visa in bijzondere gevallen, onder andere door Denemarken aan Joodse vluchtelingen uit Polen. 1968 - 1973, 232
    - Stukken betreffende het internationaal overleg over verontreinigingsvraagstukken., 1967 - 1974; 233-235; 3 omslagen
      - Algemeen. 1970 - 1974, 233
      - Denemarken. 1967 - 1971, 234
      - Nederland. 1969 - 1973, 235
  - Waterstaat, verkeer en vervoer, verbindingen en elektronica, 5
    - Stukken betreffende luchtvaartaangelegenheden., 1955 - 1964; 236-241; 6 omslagen
      - Luchtvaartonderhandelingen tussen Scandinavië en West-Duitsland. 1955 - 1961, 236
      - Luchtvaartmaatschappij SAS. 1955 - 1964, 237-238
        - Onderhandelingen over de luchtvaartpolitiek met diverse landen. 1955 - 1964, 237
        - Het onderhouden van de vliegroute op Indonesië. 1958, 238
      - Overleg inzake plannen voor samenwerking tussen de Koninklijke Luchtvaartmaatschappij (KLM) met de SAS-Swissair combinatie. 1959 - 1963, 239
      - Overleg tussen Scandinavië en de Verenigde Staten inzake de regeling van het transatlantische luchtverkeer. 1959 - 1963, 240
      - Plannen voor de oprichting van een internationale Air-Union. 1959 - 1963, 241
    - Stukken betreffende scheepvaartaangelegenheden., 1955 - 1964; 242-245; 4 omslagen
      - De scheepvaartpolitiek. 1955 - 1964, 242-244
        - Algemeen. 1961 - 1964, 242
        - De regeling van het zeeverkeer in tijd van oorlogsgevaar en oorlog. 1955 - 1963, 243
        - Overeenkomsten en verdragen met betrekking tot de zeevaart. 1961 - 1963, 244
      - De aanhouding van het motorschip Inge uit Denemarken Toft te Port Said. 1959, 245
    - Stukken betreffende internationaal overleg over de ontwikkeling van de telecommunicatie., 1960 - 1964; 246; 1 pak
  - Economie, arbeid, 6
    - Stukken betreffende de im- en export., 1955 - 1964; 247-250; 4 omslagen
      - De uitvoer en de doorvoer van strategisch belangrijke goederen naar communistische landen (Cocomgoederen). 1955 - 1964, 247
      - De tinexport uit de Sovjet-Unie. 1958, 248
      - Een boycotactie van de centrale vakvereniging in Denemarken met betrekking tot de invoer van goederen uit Zuid-Afrika als protest tegen de rassenpolitiek van dat land. 1960 - 1964, 249
      - Berichten in de pers van Denemarken over het eerherstel van dr. Stalmann, directeur van het Ministerie van Landbouw en Voedselvoorziening te Bonn, na beschuldigingen van corruptie door Nederlandse exporteurs. 1961, 250
    - Stukken betreffende de ontwikkeling van de scheepsbouw in Denemarken., 1955 - 1964; 251; 1 omslag
    - Stukken betreffende besprekingen van de Noordse Raad inzake de economische samenwerking van de landen in Scandinavië., 1959 - 1963; 252; 1 omslag
    - Stukken betreffende handelsbetrekkingen tussen Denemarken en andere landen en organisaties., 1960 - 1964; 253-256; 4 omslagen
      - Europese Economische Gemeenschap (EEG). 1964, 253
      - Roemenië. 1960, 254
      - Sovjet-Unie. 1961 - 1964, 255
      - West-Duitsland. 1960 - 1961, 256
    - Stukken betreffende overleg over de verdeling van het continentaal plateau in de Noordzee in verband met olieboringen., 1963 - 1964; 257; 1 omslag
    - Stukken betreffende conferenties inzake de economische en technische hulpverlening., 1964; 258; 1 omslag
  - Sociale aangelegenheden, 7
    - Stukken betreffende de bouw van een Scandinavisch hospitaal in Zuid-Korea., 1955; 259; 1 omslag
  - Culturele aangelegenheden, wetenschap en voorlichting, 8
    - Stukken betreffende de media., 1957 - 1964; 260-261; 2 omslagen
      - Het standpunt van Denemarken inzake het verzorgen van radionieuwsuitzendingen gericht op de Sovjet-Unie in het Russisch. 1957, 260
      - Internationaal overleg over de bestrijding van piratenzenders en het standpunt van Denemarken met betrekking tot de commerciële televisie. 1962 - 1964, 261
    - Stukken betreffende de internationale samenwerking op het gebied van het ruimteonderzoek., 1960 - 1963; 262; 1 omslag
    - Stukken betreffende de uitwisseling van studenten tussen Denemarken en China., 1961; 263; 1 omslag
  - Staatkunde, landsverdediging, internationale organisaties, 9
    - Staatkunde, 9.1
      - Stukken betreffende persberichten in Denemarken naar aanleiding van de Afrikaans-Aziatische conferentie te Bandoeng, waarbij onder andere de kwestie Nieuw-Guinea werd besproken., 1955; 264; 1 omslag
      - Stukken betreffende de diplomatieke betrekkingen tussen Nederland en andere landen., 1955 - 1964; 265-269; 5 omslagen
        - Algemeen. 1955 - 1964, 265
        - Indonesië. 1955 - 1964, 266
        - Israël. 1955 - 1956, 267
        - Nieuw-Guinea. 1955 - 1962, 268
        - West-Duitsland. 1955, 269
      - Stukken betreffende de ontwikkelingen van de binnenlandse politiek in Denemarken., 1955 - 1964; 270-278; 1 pak en 8 omslagen
        - Algemeen. 1955 - 1964, 270
        - De diplomatieke dienst van Denemarken. 1955 - 1964, 271
        - Het kabinet van Denemarken. 1955 - 1964, 272
        - Politieke partijen. 1956 - 1964, 273
        - Regeringsverklaringen, uitgebracht bij de opening van nieuwe zittingen van het parlement (Folketing) van Denemarken. 1956 - 1964, 274; pak
        - Verkiezingen. 1956 - 1964, 275
        - De herleving van het nazisme in Denemarken. 1960 - 1961, 276
        - De instelling en werkwijze van het Instituut van de Parlementaire Ombudsman. 1962, 277
        - Het communisme in Denemarken. 1963 - 1964, 278
      - Stukken betreffende bezoeken van en aan Denemarken., 1955 - 1968; 279-286; 8 omslagen
        - Van Denemarken. 1955 - 1964, 279-280
          - Diverse landen. 1958 - 1964, 279
          - Sovjet-Unie. 1955 - 1964, 280
        - Van andere landen aan Denemarken. 1959 - 1968, 281-286
          - Nederland, minister Luns van Buitenlandse Zaken. 1963, 281
          - Griekenland, politicus Andreas Papandreou. 1968, 282
          - Indonesië, president Soekarno. 1959 - 1961, 283
          - Iran, de Sjah. 1959, 284
          - Luxemburg, minister Schaus van Buitenlandse Zaken. 1963, 285
          - Sovjet-Unie, president Chroesjtsof. 1959 - 1964, 286
      - Stukken betreffende de ontwikkelingen in de buitenlandse politiek van Denemarken., 1955 - 1974; 287-308; 20 omslagen en 2 stukken
        - De diplomatieke betrekkingen van Denemarken met het buitenland. 1955 - 1974, 287-308
          - Algemeen. 1958 - 1964, 287
          - Biafra. 1968 - 1970, 288
          - China. 1966 - 1967, 289
          - Congo. 1961 - 1964, 290
          - Griekenland. 1967 - 1973, 291
          - Hongarije. 1956 - 1958, 292
          - Indonesië. 1959 - 1960, 293
          - Joegoslavië. 1955, 294
          - Oost-Duitsland. 1963 - 1965, 295
          - Polen. 1957, 296; stuk
          - Roemenië. 1955, 297; stuk
          - Sovjet-Unie. 1955 - 1964, 298
          - Sovjet-Unie. 1957 - 1964, 299
          - Spanje. 1969 - 1970, 300
          - Verenigde Staten. 1955 - 1963, 301
          - Vietnam. 1968 - 1973, 302
          - West-Duitsland: Het probleem Sleeswijk-Holstein. 1955 - 1964, 303
          - West-Duitsland: De hereniging van Duitsland. 1959 - 1961, 304
          - Zuid-Afrika. 1963 - 1974, 305
          - Zuid-Vietnam. 1964, 306
          - Midden-Oosten. 1967 - 1974, 307
          - Niet-erkende communistische landen. 1955 - 1963, 308
      - Stukken betreffende persberichten in Denemarken over het kabinet in Nederland., 1956 - 1963; 309; 1 omslag
      - Stukken betreffende de visserijgrenzen., 1956 - 1964; 310-314; 4 omslagen en 1 stuk
        - Deelname door Denemarken aan de Visserijconferentie voor het Noordzeegebied. 1956, 310
        - De deelname door Denemarken aan overleg inzake het vaststellen van de visserijgrenzen. 1956 - 1964, 311-313
          - Nabij Noorwegen. 1956 - 1964, 311
          - Nabij IJsland. 1958 - 1963, 312
          - Nabij Denemarken, de Faeröers en Groenland. 1958 - 1964, 313
        - Nota inzake een viserij-incident nabij de Faeröers, waarbij een vissersvaartuig uit het Verenigd Koninkrijk en een fregat uit Denemarken betrokken waren. 1961, 314; stuk
    - Landsverdediging, 9.2
      - Stukken betreffende defensieaangelegenheden., 1951 - 1974; 315-324; 1 pak en 9 omslagen
        - De Nederlandse defensie. 1951 - 1962, 315-318
          - De Nederlandse defensie-inspanning en de samenwerking met de defensie van Denemarken. 1951 - 1952, 315
          - De overname van legergoederen van de Verenigde Staten uit Denemarken. 1955 - 1959, 316
          - Overleg inzake de wenselijkheid voor het afleggen van vlootbezoeken aan Bornholm. 1955 - 1961, 317
          - Het plaatsen van orders voor de Nederlandse marine in Denemarken. 1962, 318
        - De defensie van Denemarken. 1955 - 1974, 319-324
          - Algemeen. 1955-1965, 319
          - Algemeen. 1966-1974, 320; pak
          - Rapportage van de militaire attaché inzake de opbouw van de land-, zee-, en luchtmacht in Scandinavië. 1955 - 1961, 321
          - De aankoop van materieel en goederen. 1955-1960, 322
          - De aankoop van materieel en goederen. 1966-1973, 323
          - Maandrapporten van de landmachtattaché. 1966 - 1970, 324
      - Stukken betreffende de toelating van buitenlandse militaire eenheden., 1955 - 1963; 325-327; 3 omslagen
        - Algemeen. 1955 - 1963, 325
        - Het inlichten van de regering van Denemarken over een regeling inzake de toelating van militaire vliegtuigen van aangesloten landen bij de NAVO binnen het rechtsgebied van Nederland. 1955 - 1961, 326
        - Overvliegen van Nederlandse vliegtuigen. 1955 - 1963, 327
      - Stukken betreffende de uitwisseling van vlootbezoeken tussen Denemarken en diverse landen., 1955 - 1963; 328; 1 omslag
      - Stukken betreffende ontwapeningsaangelegenheden., 1955 - 1964; 329-331; 3 omslagen
        - De ontwikkeling van maatregelen tegen het gebruik van atoomwapens. 1955 - 1964, 329
        - Het standpunt van Denemarken inzake de organisatie van een Europa mars voor ontwapening, onder andere via Kopenhagen. 1960 - 1961, 330
        - De instelling en werkwijze van de Regeringscommissie voor Ontwapening in Denemarken. 1962, 331
      - Stukken betreffende de ontruiming van de vliegbasis Narssasuak bij Julianehaab op Groenland door de defensie van de Verenigde Staten., 1957; 332; 1 omslag
      - Stukken betreffende het leveren van wapens door Denemarken aan Indonesië., 1958 - 1962; 333; 1 omslag
      - Stukken betreffende spionageaangelegenheden., 1958 - 1964; 334-335; 2 omslagen
        - Algemeen. 1958 - 1964, 334
        - Militaire spionage door Polen. 1964, 335
    - Internationale organisaties, 9.3
      - Stukken betreffende de relatie van Denemarken tot internationale organisaties., 1952 - 1974; 336-394; 3 pakken, 54 omslagen en 2 stukken
        - Verenigde Naties (VN). 1952 - 1974, 336-355
          - Algemeen. 1962 - 1974, 336
          - Algemene Vergaderingen: De standpunten van Denemarken met betrekking tot zaken die in de Algemene Vergaderingen behandeld worden. 1952 - 1965, 337
          - Algemene Vergaderingen: Samenstelling van de vertegenwoordiging van Denemarken. 1959 - 1969, 338
          - Algemene Vergaderingen: Enkele opmerkingen van Denemarken inzake de agenda voor de 27e zitting te New York. 1972, 339
          - Food an Agricultural Organisation (FAO). 1955 - 1956, 340
          - Intergovernmental Maritime Consultative Organisation (IMCO). 1955 - 1962, 341
          - De deelname van Denemarken aan een politiestrijdmacht van de VN voor het Oosten in verband met problemen rond het Suezkanaal. 1956, 342
          - Commissie Internationaal Zeerecht. 1956 - 1961, 343
          - Het overleg tussen Nederland en Denemarken voor het verlenen van steun voor kandidaatstellingen voor de VN en het Economisch en Sociaal Comité van de Europese Economische Gemeenschap (ECOSOC). 1956 - 1961, 344
          - Het standpunt van Denemarken met betrekking tot het conflict tussen Israël en Egypte over het bestuur van de Gaza-strook. 1957, 345
          - Internationale Arbeidsorganisatie (ILO). 1957 - 1960, 346
          - Wereldgezondheidsorganisatie (WHO). 1958 - 1963, 347
          - Overleg inzake het verlenen van steun voor de Nederlandse kandidatuur voor de Veiligheidsraad. 1960, 348
          - Overleg inzake het verlenen van steun voor het intrekken door Denemarken van een kandidatuurstelling voor de International Civil Aviation Organization (ICAO). 1962, 349; stuk
          - Overleg inzake het verlenen van steun voor kandidatuur van Luxemburg voor de Economische en Sociale Raad (ECOSOC). 1963, 350
          - Overleg inzake het verlenen van steun voor andidaturen voor het voorzitterschap van de Algemene Vergadering. 1968 - 1974, 351
          - Overleg over het beschikbaar stellen van een permanente parate militaire eenheid door Denemarken ten behoeve van de VN. 1962 - 1964, 352
          - Goedkeuring door Denemarken van wijzigingen van artikelen van het handvest. 1964, 353
          - Het verlenen van steun door Denemarken aan een Nederlands initiatief om tijdens de United Nations Conference on Trade and Development (UNCTAD) III conferentie te Santiago tot een gemeenschappelijke verklaring te komen namens de landen van de Europese Economische Gemeenschap (EEG). 1972, 354
          - Het standpunt van Denemarken inzake de Palestijnse kwestie. 1974, 355
        - Raad van Europa. 1953 - 1968, 356-357
          - Algemeen. 1953 - 1964, 356
          - Ontwerpresolutie van Denemarken, Zweden en Noorwegen inzake de schorsing van Griekenland als lid van de Raad van Europa in verband met de mensenrechtensituatie in dat land. 1967 - 1968, 357
        - Noord-Atlantische Verdragsorganisatie (NAVO). 1954 - 1974, 358-368
          - Algemeen. 1955-1957, 358
          - Algemeen. 1961-1974, 359
          - Overvliegen van vliegtuigen van de NAVO. 1954 - 1963, 360
          - Voorlichting en publicaties. 1955 - 1964, 361
          - Samenwerking tussen verschillende landen. 1956 - 1958, 362
          - Het Baltische NAVO Commando in de Oostzeegebieden. 1957 - 1962, 363
          - Conferentie te Kopenhagen. 1958, 364
          - Denemarken en de NAVO. 1965 - 1973, 365
          - De opvatting van Denemarken over het plan Harmel inzake de ontspanning tussen Oost en West. 1967, 366
          - Overleg door de Groep van Tien. 1967 - 1972, 367
          - NAVO-ministerraadsvergaderingen. 1970 - 1974, 368
        - Noordse Raad. 1955 - 1956, 369
        - Benelux. 1955 - 1964, 370
        - Internationale Raad voor het Onderzoek van de Zee. 1955 - 1964, 371
        - Federal Union of European Nationalities. 1956, 372
        - Europese Unie (EU). 1958 - 1974, 373-386
          - Europese Economische Gemeenschap (EEG): Algemeen. 1959-1964, 373
          - Europese Economische Gemeenschap (EEG): Algemeen. 1965-1970, 374; pak
          - Europese Economische Gemeenschap (EEG): Algemeen. 1971-1974, 375
          - Europese Economische Gemeenschap (EEG): Documentatie. 1960 - 1964, 376
          - Europese Economische Gemeenschap (EEG): De positie van Denemarken in verband met plannen voor invoering van een Europese gemeenschappelijke markt en een Europese Vrijhandelszone. 1958, 377
          - Europese Economische Gemeenschap (EEG): Verslagen van handelsraden van de EEG-landen in Kopenhagen. 1959 - 1963, 378; pak
          - Europese Economische Gemeenschap (EEG): Bezoek van de president van het Europese Hof aan Kopenhagen. 1962, 379; stuk
          - Europese Economische Gemeenschap (EEG): Besprekingen tussen Nederland en Denemarken inzake de EEG. 1962 - 1964, 380
          - Europese Economische Gemeenschap (EEG): Samenwerking tussen de handelsraden van de EEG-landen. 1963 - 1964, 381; pak
          - Europese Economische Gemeenschap (EEG): Samenwerking tussen de European Free Trade Association (EFTA) en de EEG. 1963, 382
          - Europese Economische Gemeenschap (EEG): Samenwerking tussen de European Free Trade Association (EFTA) en de EEG. 1965-1967, 383
          - Europese Economische Gemeenschap (EEG): Samenwerking tussen de Noordse Economische Samenwerking (Nordek) en de EEG. 1968 - 1970, 384
          - Europese Atoomgemeenschap (Euratom). 1963 - 1964, 385
          - Europese Gemeenschap voor Kolen en Staal (EGKS). 1964, 386
        - Organisatie voor Economische Samenwerking en Ontwikkeling (OESO). 1960 - 1963, 387
        - Europese Vrijhandels Associatie (EFTA). 1960 - 1964, 388-389
          - De ontwikkeling van de EFTA en de relatie tussen Denemarken en andere landen. 1960 - 1964, 388
          - Maatregelen met betrekking tot de markt van Denemarken. 1960 - 1964, 389
        - Europese Universiteit. 1960 - 1973, 390
        - Intergouvernementeel Comité voor Europese Migratie (ICEM). 1961 - 1963, 391
        - Europese Beweging. 1961 - 1964, 392
        - Internationale Koffie Organisatie. 1963 - 1964, 393
        - Europese Betalingsunie. 1964, 394